【裁判字號】    98,訴,734
【裁判日期】    980515
【裁判案由】    侵權行為損害賠償等
【裁判全文】
臺灣板橋地方法院民事判決               98年度訴字第734號
原      告  甲○○
被      告  乙○○
上列當事人間請求侵權行為損害賠償事件，經本院於民國98年4
月24日言詞辯論終結，判決如下：
    主  文
原告之訴及假執行之聲請均駁回。
訴訟費用由原告負擔。
    事實及理由
一、原告主張：聯合報於民國97年9 月7 日刊登一篇標題為「找
    同志援交攝影家喊冤」之報導，該報導之標題與內容均無伊
    之名字，被告卻基於損害伊之名譽之故意，將該篇報導全文
    轉貼在被告於無名小站之部落格中，並將標題更改為「『零
    號插座』找同志援交生態攝影家甲○○喊冤」，以此方法增
    加網頁點閱率俾賺取網路上之廣告利益。伊對被告提起誹謗
    罪之告訴，經承辦檢察官勸諭和解，被告當庭向原告道歉，
    並承諾於網路上刊登道歉啟事及寫悔過書寄送原告及承辦檢
    察官以表歉意，伊當庭撤回刑事告訴，惟伊事後並未收到悔
    過書，被告所刊登之道歉啟事，僅一、二天就不見了，甚者
    原告竟發現被告積極蒐集報社對原告之負面報導張貼於其部
    落格，顯見被告毫無悔意，為此依民法第184 條第1 項前段
    及第195 條之規定，請求被告負侵權行為損害賠償責任，並
    在報紙刊登判決主文以回復伊之名譽。並聲明：１被告應賠
    償原告新台幣（下同）20萬元及自起訴狀繕本送達翌日起至
    清償日止按年息百分之五計算之利息。２被告應負擔費用於
    聯合報全國版第一版（包含A 、B 版）下半頁一天，以標楷
    體16號字刊登「判決主文」。３第一項聲明部分，願供擔保
    請准宣告假執行。
二、被告則以：伊在無名小站之部落格只是轉貼新聞，網頁上的
    廣告是無名小站的廣告，伊並不會因點閱率高而取得任何利
    益，伊在聯合報報導之當日即轉載於自己的網站上，之所以
    會將原告的名字公布在網站上，是因為注意相關新聞之人都
    知道原告涉及多起著作權糾紛，可得推知聯合報所載「跟人
    有著作權糾紛之林姓攝影家」即為原告，且原告確實因援交
    案件而被警察調查，伊在標題上引用報紙所用「零號插座」
    ，並以「甲○○喊冤」，並沒有加入自己主觀的評論，且這
    是可受公評的司法案件，公布原告之姓名並不妨害原告之名
    譽。伊在偵查案件開庭前，為了證明原告確實有涉及多起著
    作權糾紛，並非被告誣指，妄植原告之姓名，即蒐集有關原
    告涉及著作權告訴的新聞轉貼於部落格上，並非於原告撤回
    告訴後才張貼等語置辯。並聲明：原告之訴及假執行之聲請
    均駁回。
三、原告主張被告於97年9 月7 日在其部落格內（http://www.
    wre tch.cc/blog/nickels/） 張貼標題為「『零號插座』
    找同志援交生態攝影家甲○○喊冤」，內容全文轉貼同日之
    聯合報新聞等情，為被告所自認，並有被告上述網頁列印資
    料在卷可稽（見本院卷第13、16-24 頁），堪信為真實。被
    告係引用聯合報之報導，自行加註標題「『零號插座』找同
    志援交生態攝影家甲○○喊冤」，觀諸聯合報之報導，係指
    有多起著作權糾紛之林姓生態攝影家涉嫌在同志網站上散布
    援交訊息，經警方循線調查，林姓攝影家並提出係因涉及多
    起著作權糾紛而遭人構陷之辯駁，原告亦不否認該林姓攝影
    師即為其本人，確實因上情被警方調查，則該篇報導並無捏
    造不實之處，亦給予犯罪嫌疑人辯駁之機會，當不致於造成
    原告名譽之貶損，被告雖將原告之姓名揭露，但其製作之標
    題亦加上「喊冤」之字眼，綜觀全文，會令讀者認為原告有
    被誣陷之可能仍有待警方調查釐清，自難認其名譽因此受到
    貶損。原告雖主張被告另蒐集報社對原告之負面報導張貼於
    其部落格，認被告有妨害名譽之故意云云，惟查，原告所指
    被告此部分之張貼行為，其內容係敘述原告所提起之著作權
    告訴反被控誣告乙節，此為客觀報導原告提起著作權之過程
    與結果，並未涉及人格之貶損，自難憑此認定被告有妨害名
    譽之故意。
四、綜上所述，原告本於民法第184 條第1 項、第195 條之規定
    ，請求被告給付20萬元及利息，並請求被告在聯合報刊登判
    決主文，以回復其名譽，均屬無據，不應准許。就金錢之請
    求，其假執行之聲請亦失所附麗，應併予駁回。
五、結論：原告之訴為無理由，依民事訴訟法第78條，判決如主
    文。
中    華    民    國    98    年    5     月    15    日
                  民事第三庭    法  官  陳映如
以上正本係照原本作成
如對本判決上訴，須於判決送達後20日內向本院提出上訴狀
中    華    民    國    98    年    5     月    15    日
                            書記官  李錦輝


司法院資訊處製作；財團法人民間司法改革基金會備份。
